【裁判字號】    97,消債更,1031
【裁判日期】    980326
【裁判案由】    更生事件
【裁判全文】
臺灣臺北地方法院民事裁定          97年度消債更字第1031號
聲  請  人
即債務人    丙○○
                        30
上列當事人因消費者債務清理事件聲請更生，本院裁定如下：
    主  文
更生之聲請駁回。
聲請費用由聲請人負擔。
    理  由
一、按債務人不能清償債務或有不能清償之虞者，得依本條例所
    定更生或清算程序，清理其債務，消費者債務清理條例（下
    稱本條例）第3 條定有明文。又聲請更生或清算不合程式或
    不備其他要件者，法院應以裁定駁回之，但其情形可以補正
    者，法院應定期間先命補正，復為本條例第8條所明定。
二、本件債務人向本院聲請更生，雖主張：伊曾於民國97年間以
    書面向最大債權金融機構即債權人台新商業銀行股份有限公
    司（下稱台新銀行）請求協商債務清償方案，但因伊的配偶
    乙○○本身亦有債務問題，其每月收入清償債務後，即無剩
    餘，家庭收支均仰賴聲請人之收入，而伊每月薪資僅約新台
    幣（下同）24,000元，於支付伊每月必要生活費、交通費、
    雜費等約17,000元，及女兒甲○○之扶養費每月7,000元後
    ，亦無何剩餘，故無法與債權人達成協商，且其無擔保或無
    優先權之債務總額復未逾1,200萬元，且未經法院裁定開始
    清算程序或宣告破產，爰依法聲請更生云云。
三、惟查，本件債務人雖陳稱伊每月薪資僅24,000元，但依其所
    提債務人95年度、96年度綜合所得稅各類所得資料清單所示
    ，債務人於95年、96年間薪資所得各為439,755元、496,915
    元，平均每月薪資收入為36,646元及41,410元，而債務人之
    配偶乙○○於95年、96年間每月平均薪資收入亦有44,551元
    及48,648元，且乙○○於台北市、台北縣金山鄉尚有房地等
    不動產，亦有乙○○之財產所得調件明細表存卷可參，債務
    人雖主張伊的配偶本身亦有債務問題，無法負擔家用及撫養
    費用云云，但未舉證以實其說，則依債務人全戶之上開財產
    及收入，於扣除債務人及其配偶、女兒3人每月最低生活費
    用（以主計處公告之97年度每月最低生活費用14,152元計算
    ）42,456元後，尚有餘額47,602元可以償還債務。況債務人
    之女甲○○年僅10歲，名下卻有投資股票交易紀錄，亦有甲
    ○○之財產所得調件明細表存卷可參，堪認債務人除上開固
    定收益外，另有餘款可供投資，自難認其有何不能清償債務
    之情事，詎任意以無力清償為由，導致前置協商不成立，其
    本件更生之聲請顯與本條例第3條所定要件不符，自不應准
    許。
四、爰依消費者債務清理條例第3 條、第8 條，裁定如主文
中    華    民    國    98    年    3     月    26    日
                  民事第三庭  法      官  管靜怡
上為正本係照原本作成。
如不服本裁定，應於裁定送達後10日內，以書狀向本院提出抗告
，並繳納抗告費新臺幣1千元。
中    華    民    國    98    年    3     月    26    日
                              書  記  官  張婕妤


司法院資訊處製作；財團法人民間司法改革基金會備份。
